臺灣桃園地方法院刑事判決
111年度審交易字第453號
公  訴  人  臺灣桃園地方檢察署檢察官
被      告  王明旭


上列被告因公共危險案件，經檢察官提起公訴（111年度偵字第2
4681號），被告於本院準備程序中，就被訴事實為有罪之陳述，
經本院告知簡式審判程序意旨，並聽取當事人之意見後，裁定改
依簡式審判程序審理，判決如下：
    主  文
王明旭駕駛動力交通工具吐氣所含酒精濃度達每公升零點二五毫
克以上，處有期徒刑陸月，併科罰金新臺幣參萬元，有期徒刑如
易科罰金，罰金如易服勞役，均以新臺幣壹仟元折算壹日。
    事實及理由
一、本件犯罪事實及證據，除於證據部分補充「被告王明旭於本
    院準備程序及審理中之自白」外，其餘均引用如附件檢察官
    起訴書之記載。
二、論罪科刑：
  ㈠核被告所為，係犯刑法第185條之3第1項第1款之駕駛動力交
    通工具而吐氣所含酒精濃度達每公升0.25毫克以上罪。
　㈡爰審酌被告明知酒精成分將對人之意識能力造成相當程度之
    影響，且酒後駕車對其本身及一般往來之公眾均具有高度危
    險性，猶於酒後呼氣所含酒精濃度達每公升0.35毫克而不能
    安全駕駛動力交通工具之狀況下，騎乘重型機車行駛於道路
    上，既漠視自己安危，復罔顧公眾安全，所為不當，應予非
    難，惟念其犯後已坦承犯行，態度尚可，兼衡其前已有多次
    因酒後駕車為法院判刑確定之前科紀錄，有臺灣高等法院被
    告前案紀錄表1份可按，堪認被告素行非佳，並考量其自陳
    國中肄業之教育程度、小康之家庭經濟狀況、現擔任油漆工
    、日薪新臺幣2,000元、需要扶養母親（詳臺灣桃園地方檢
    察署111年度偵字第24681號卷第11頁、本院卷第41頁）等一
    切情狀，量處如主文所示之刑，並諭知有期徒刑易科罰金及
    罰金易服勞役之折算標準，以示懲儆。
據上論斷，應依刑事訴訟法第273條之1第1項、第299條第1項前
段、第310條之2、第454條第2項，判決如主文。
本案經檢察官劉文瀚提起公訴，檢察官林欣怡到庭執行職務。
中    華    民    國   111    年    10    月    21    日
                  刑事審查庭  法  官  林慈雁
以上正本證明與原本無異。
如不服本判決應於收受判決後20日內向本院提出上訴書狀，並應
敘述具體理由。其未敘述上訴理由者，應於上訴期間屆滿後20日
內向本院補提理由書（均須按他造當事人之人數附繕本）「切勿
逕送上級法院」。
                              書記官  吳秉翰
中　　華　　民　　國　　111 　年　　10　　月　　24　　日
附錄本案論罪科刑法條全文： 
刑法第185條之3：
駕駛動力交通工具而有下列情形之一者，處3年以下有期徒刑，
得併科30萬元以下罰金：
一、吐氣所含酒精濃度達每公升零點二五毫克或血液中酒精濃度
    達百分之零點零五以上。
二、有前款以外之其他情事足認服用酒類或其他相類之物，致不
    能安全駕駛。
三、服用毒品、麻醉藥品或其他相類之物，致不能安全駕駛。
因而致人於死者，處3年以上10年以下有期徒刑，得併科2百萬元
以下罰金；致重傷者，處1年以上7年以下有期徒刑，得併科1百
萬元以下罰金。
曾犯本條或陸海空軍刑法第54條之罪，經有罪判決確定或經緩起
訴處分確定，於十年內再犯第1項之罪因而致人於死者，處無期
徒刑或5年以上有期徒刑，得併科3百萬元以下罰金；致重傷者，
處3年以上10年以下有期徒刑，得併科2百萬元以下罰金。

附件：
臺灣桃園地方檢察署檢察官起訴書
                                    111年度偵字第24681號
　　被　　　告　王明旭　男　48歲（民國00年0月00日生）
　　　　　　　　　　　　住○○市○○區○○街000巷00號
　　　　　　　　　　　　國民身分證統一編號：Z000000000號
上列被告因公共危險案件，已經偵查終結，認應提起公訴，茲將
犯罪事實及證據並所犯法條分敘如下：
　　　　犯罪事實
一、王明旭於民國111年4月26日18時至同日20時許止，在桃園市
    ○○區○○街000巷00號住處內飲用酒類後，明知吐氣所含酒精
    濃度達每公升0.25毫克以上不得駕駛動力交通工具，仍基於
    酒後駕駛動力交通工具之犯意，於翌日（27日）16時55分許
    ，自該處騎乘車牌號碼000-000號普通重型機車上路。嗣於2
    7日5時許，行經桃園市蘆竹區富國路與南竹路交岔路口為警
    攔檢盤查，並於同時3分許測得其吐氣所含酒精濃度達每公
    升0.35毫克。
二、案經桃園市政府警察局蘆竹分局報告偵辦。
　　　　證據並所犯法條
一、證據清單及待證事實：
編號 證據名稱 待證事實 1 被告王明旭於警詢及偵查中之自白 全部犯罪事實。 2 車輛詳細資料報表、桃園市政府警察局舉發違反道路交通管理事件通知單及酒精濃度檢測單 全部犯罪事實。 3 刑案資料查註紀錄表1份 被告多次酒醉駕駛公共危險案件，猶再犯本件之事實。 
二、核被告所為，係犯刑法第185條之3第1項第1款之公共危險罪
    嫌。末請審酌被告多次酒醉駕駛公共危險案件，猶再犯本件
    ，顯見其毫無悔意，請從重量刑，以示懲儆。
三、依刑事訴訟法第251條第1項提起公訴。
　　此　致
臺灣桃園地方法院
中　　華　　民　　國　 111　　年　　7 　　月　　12　　日
　　　　　　　　　　　　　　　檢　察　官　劉 文 瀚　
本件證明與原本無異
中　　華　　民　　國　 111　　年　　7 　　月　　25　　日
                              書  記  官   陳 均 凱
所犯法條：
中華民國刑法第185條之3
駕駛動力交通工具而有下列情形之一者，處3年以下有期徒刑，
得併科30萬元以下罰金：
一、吐氣所含酒精濃度達每公升零點二五毫克或血液中酒精濃度
    達百分之零點零五以上。
二、有前款以外之其他情事足認服用酒類或其他相類之物，致不
    能安全駕駛。
三、服用毒品、麻醉藥品或其他相類之物，致不能安全駕駛。
因而致人於死者，處3年以上10年以下有期徒刑，得併科2百萬元
以下罰金；致重傷者，處1年以上7年以下有期徒刑，得併科1百
萬元以下罰金。
曾犯本條或陸海空軍刑法第54條之罪，經有罪判決確定或經緩起
訴處分確定，於十年內再犯第1項之罪因而致人於死者，處無期
徒刑或5年以上有期徒刑，得併科3百萬元以下罰金；致重傷者，
處3年以上10年以下有期徒刑，得併科2百萬元以下罰金。